【裁判字號】    92,易,488
【裁判日期】    920430
【裁判案由】    傷害
【裁判全文】
臺灣臺北地方法院刑事判決                          九十二年度易字第四八八號
    公  訴  人  臺灣臺北地方法院檢察署檢察官
    被      告  丙○○
右列被告因傷害案件，經檢察官提起公訴（九十二年度偵字第三九六八號），本院判
決如左：
    主  文
丙○○無罪。
    理  由
一、公訴意旨略以：被告丙○○於民國九十一年十一月十四日下午二時許，在臺北市
    大安區○○街八五號七樓，因細故與甲○○、乙○○○發生衝突，乃基於傷害之
    犯意，教唆真實姓名年籍不詳綽號為「阿固」之成年男子，徒手毆傷甲○○、乙○○○，致甲○○受有左頸部二．五乘一公分瘀傷；乙○○○受有腹部挫傷四乘
    三公分。因認被告丙○○涉有教唆傷害罪嫌。
二、按犯罪事實應依證據認定，無證據不得推定其犯罪事實；又不能證明被告犯罪者
    ，應諭知無罪之判決，刑事訴訟法第一百五十四條、第三百零一條第一項分別定
    有明文。又按被害人所述被害情形如無瑕疵可指，而就其他方面調查又與事實相
    符，其供述始足據為判決之基礎；且告訴人之指訴，係以使被告受刑事訴追為目
    的，是其陳述是否與事實相符，仍應調查其他證據以資審認（最高法院三十二年
    上字第六五七號、五十二年台上字第一三００號判例參照）。
三、公訴人認被告丙○○涉嫌教唆傷害，無非以：告訴人甲○○、乙○○○之指述，
    且有驗傷診斷書附卷可證，資為論據。訊據被告丙○○堅決否認有教唆傷害之犯
    意及犯行，辯稱：其僅邀甲○○至上址公司談論甲○○之子涉嫌毀損大樓監視系
    統之事，但因甲○○與其爭辯，其公司職員之友人阿固見狀即自行與甲○○拉扯
    ，並以腳踢乙○○○，該傷害行為並非其教唆阿固所為，而係阿固之個人行為，
    況當時其尚上前勸架，並無教唆傷害之犯行等語。經查：甲○○及乙○○○所受
    之傷害均係阿固一人所為等情，分別據證人甲○○、乙○○○到庭陳述受傷經過
    明確。足見，阿固係於甲○○與被告言詞爭論間，主動出手毆打甲○○及乙○○○。惟有疑問者係：阿固之行為究否係出自被告之挑唆始萌生傷害犯意，進而為
    傷害犯行？查：關於傷害行為發生時，被告之行止，業據證人甲○○證述：（問
    ：在你被打的過程到結束，被告有無表示？）沒有；.... （問：他們進來當時?
    A在做
    什麼？）我與被告正好在理論；（問：被告有呼喊阿固及李良進等人進辦公室？
    ）我沒有看到。（問：你從進入辦公室後，與被告理論到阿固進來的期間有看到
    被告聯絡友人或呼喊進入的動作嗎？）被告一直在跟我理論，他本人沒有這些動
    作等語明確，足見被告並無下令指示阿固為傷害行為之舉動；是依證人甲○○所
    為指述，客觀上尚無從證明被告有何教唆行為。況證人乙○○○就案發時被告之
    反應到庭結證稱：（問：那人打你兒子及踢你後，被告有無表示？）被告在旁邊
    有說不要打、不要打，有幫忙要把雙方拉開；（問：該男子夾住你兒子的脖子時
    ，被告是如何嘗試要將他們二人拉開？）他說不要打、不要打等語甚詳（本院審
    判筆錄第十、十一頁參照）；而證人乙○○○為本件傷害案件之被害人之一，且
    為另一被害人甲○○之母，其所為有利於被告之陳述，自足信與事實相符而得採
    信。依證人乙○○○於本院所為證詞，足認被告於阿固出手傷人時，尚上前勸阻
    ，出言不要打，且試圖拉開雙方，則被告於客觀上應無教唆阿固傷害甲○○、乙○○○，又上前勸架、阻止之理。至被害人甲○○雖一再指稱：阿固係被告公司
    之人，故其傷害行為必與被告有關云云；然阿固係於被告與甲○○爭執間，認被
    害人態度不佳而出手傷人等情，業如前述；則就阿固於片刻間所為之臨時傷害決
    意，客觀上既未見係受被告指使或商量所為，自難單以被害人甲○○所為欲使被
    告受刑事訴追之指述，遽認被告有教唆傷害之行為。
四、綜上所述，依現存卷證資料，僅足認定被告與甲○○爭執間，阿固突然出手傷害
    甲○○、乙○○○之事實，惟不能證明阿固所為傷害行為係受丙○○教唆所致。
    此外，復查無其他積極證據足資證明被告有何教唆傷害之犯意或行為，不能證明
    被告犯公訴人所指之教唆傷害罪，揆諸前開說明，應為被告無罪之諭知。
據上論斷，應依刑事訴訟法第三百零一條第一項，判決如主文。
本案經檢察官陳焜昇到庭執行職務
中      華      民      國      九十二      年      四    月   三十     日
                                      臺灣臺北地方法院刑事第八庭
                                          法  官    朱瑞娟
如不服本判決，應於判決送達後十日內，向本院提出上訴狀。
右正本證明與原本無異。
                                          書記官    梁淑時
中      華      民      國      九十二      年      五    月     二     日


司法院資訊處製作；財團法人民間司法改革基金會備份。
